臺灣高等法院刑事裁定
109年度聲字第3172號
聲  請  人  臺灣高等檢察署檢察官
受  刑  人
即  被  告  高松柏  男  民國00年00月00日生                                  身分證統一編號：Z000000000號


上列聲請人因受刑人數罪併罰有二裁判以上，聲請定其應執行之
刑（聲請案號：臺灣高等檢察署109年度執聲字第1554號），本
院裁定如下：
    主  文
高松柏犯如附表所示各罪所處之刑，應執行有期徒刑伍年陸月，
併科罰金新臺幣拾萬元，罰金如易服勞役，以新臺幣壹仟元折算
壹日。
    理  由
一、聲請意旨略以：受刑人即被告高松柏（下稱受刑人）因違反
    槍砲彈藥刀械管制條例等數罪，先後經判決確定如附表所示
    之刑，應依刑法第50條第1項第1款、第2項、第53條、第51
    條第5 款、第7 款規定，定其應執行刑，爰依刑事訴訟法第
    477 條第1 項聲請裁定等語。
二、按裁判確定前犯數罪者，併合處罰之，但得易科罰金之罪與
    不得易科罰金之罪，不在此限；前項但書情形，受刑人請求
    檢察官聲請定應執行刑者，依第51條規定定之；數罪併罰，
    有二裁判以上，依第51條之規定，定其應執行之刑；數罪併
    罰，分別宣告其罪之刑：①宣告多數有期徒刑者，於各刑中
    之最長期以上，各刑合併之刑期以下，定其刑期，但不得逾
    30年、②宣告多數罰金者，於各刑中之最多額以上，各刑合
    併之金額以下，定其金額。刑法第50條第1 項但書第1款、
    第2 項、第53條及第51條第5 款、第7款分別定有明文。準
    此，如受刑人所犯之數罪中有原得易科罰金之罪者，因與他
    罪合併定執行刑，於裁判前所犯數罪兼有不得易科罰金之罪
    混合時，應繫乎受刑人之請求與否，而非不問被告之利益與
    意願，一律併合處罰之。又按數罪併罰中之一罪，依刑法規
    定得易科罰金，若因與不得易科之他罪併合處罰結果而不得
    易科罰金時，原所易科部分所處之刑，自亦無庸為易科折算
    標準之記載，此經司法院大法官會議釋字第144號解釋可參
    。再者，法律上屬於自由裁量之事項，有其外部性界限及內
    部性界限，並非概無拘束，依據法律之具體規定，法院應在
    其範圍選擇為適當之裁判者，為外部性界限；而法院為裁判
    時，應考量法律之目的，及法律秩序之理念所在者，為內部
    性界限；法院為裁判時，二者均不得有所踰越。在數罪併罰
    ，有二裁判以上，定其應執行之刑時，固屬於法院自由裁量
    之事項，然仍應受前揭外部性界限及內部性界限之拘束（參
    照最高法院94年度台非字第233號判決意旨）；而刑事訴訟
    法第370條第2項規定：「前項所稱刑，指宣告刑及數罪併罰
    所定應執行之刑」、第3項規定：「第一項規定，於第一審
    或第二審數罪併罰之判決，一部上訴經撤銷後，另以裁定定
    其應執行之刑時，準用之。」已針對第二審上訴案件之定應
    執行之刑，明定有不利益變更禁止原則之適用，而分屬不同
    案件之數罪併罰，倘一裁判宣告數罪之刑，曾經定其執行刑
    ，再與其他裁判宣告之刑定其執行刑時，在法理上亦應同受
    此原則之拘束，亦即另定之執行刑，其裁量所定之刑期，不
    得較重於前定之執行刑加計後裁判宣告之刑之總和（最高法
    院103年度台抗字第707號、第674號裁定意旨參照）。
三、經查，本件受刑人因犯毒品危害防制條例之施用第一級毒品
    罪、剝奪他人行動自由罪、槍砲彈藥刀械管制條例之非法持
    有可發射子彈具有殺傷力槍枝罪、非法寄藏可發射子彈具有
    殺傷力槍枝罪等數罪，先後經臺灣臺北地方法院、臺灣士林
    地方法院及本院判處如附表各編號所示之刑（其中附表編號
    7 部分，經最高法院以上訴違背法律上程式為由，於民國10
    9年6月3日以109年度台上字第2758號判決駁回上訴），均經
    確定在案，此有上開判決書、本院被告前案紀錄表存卷可佐
    。茲檢察官向最後事實審之本院聲請定其應執行之刑，本院
    審核認其聲請於法尚無不合，經審酌受刑人如附表各罪所示
    刑度之外部限制【總刑期為有期徒刑6年6月，併科罰金總額
    新臺幣（下同）105,000元】、臺灣士林地方法院前以108年
    度聲字第1184號裁定就附表編號1 至6 所示有期徒刑部分定
    應執行有期徒刑4 年，及受刑人所犯如附表編號5、7 所示
    之非法持有可發射子彈具殺傷力槍枝罪、非法寄藏可發射子
    彈具殺傷力槍枝罪之犯罪時間固然有所間隔，但犯罪類型、
    行為態樣、動機均相同或相類，責任非難重複程度較高，且
    審酌受刑人所犯其餘各罪之法律目的、受刑人違反之嚴重性
    、所犯數罪為整體非難評價，及貫徹刑法量刑公平正義理念
    之內部限制等，定其應執行之刑如主文所示及就併科罰金部
    分，諭知易服勞役之折算標準。
四、據上論斷，爰依刑事訴訟法第477 條第1 項，刑法第53條、
    第51條第5 款、第7 款、第42條第3 項前段，裁定如主文。
中　　華　　民　　國　　109 　年　　8 　　月　　13　　日
                  刑事第十八庭  審判長法  官   吳炳桂
                                      法  官   黃紹紘
                                      法  官   何俏美
以上正本證明與原本無異。
如不服本裁定，應於收受送達後五日內向本院提出抗告狀。
                                      書記官   吳芝嘉
中　　華　　民　　國　　109 　年　　8 　　月　　13　　日
附表：
編 號 罪  名 宣告刑 犯罪日期 最後事實審  確定判決     備  註     法院案號 判決日期 法院案號 確定日期  1 施用第一級毒品 有期徒刑8月 106年4月12日凌晨0時許 臺灣高等法院107 年度上訴字第527號 107年6月14日 臺灣高等法院107 年度上訴字第527號 107年7月10日 ①編號1至2部分，前經臺灣高等法院107年度上訴字第 2 施用第一級毒品 有期徒刑8月 106年7月6日晚間6、7時許 臺灣高等法院107 年度上訴字第527號 107年6月14日 臺灣高等法院107 年度上訴字第527號 107年7月10日   527號判決定應執行刑有期徒刑1年2月。 ②編號3至4部分，前經臺灣 3 施用第一級毒品 有期徒刑10月 105年10月18日晚間9、10時許 臺灣臺北地方法院107 年度審訴字第783號 107年9月27日 臺灣臺北地方法院107 年度審訴字第783號 107年10月17日   臺北地方法院107年審訴字第783號判決定應行刑有期徒刑1年6月。 4 施用第一級毒品 有期徒刑10月 105年10月23日下午4時許 臺灣臺北地方法院107 年度審訴字第783號 107年9月27日 臺灣臺北地方法院107 年度審訴字第783號 107年10月17日 ③編號1至6所示有期徒刑部分，前經臺灣士林第方法院以108年度聲 5 非法持有可發射子彈具殺傷力槍枝罪 有期徒刑1年2月，併科罰金新臺幣65,000元（罰金如易科罰金以新臺幣1,000元折算1日） 106年初某日起至106年4月30日間之某日起，至106年4月30日下午2時20分許 臺灣高等法院107年度上訴字第3947 號 108年3月28日 臺灣高等法院107年度上訴字第3947 號 108年4月20日   字第1184號裁定定應執行有期徒刑4年。 6 剝奪他人行動自由罪 有期徒刑6月 106年9月4日 臺灣士林地方法院108年度訴字第64 號 108年5月10日 臺灣士林地方法院108年度訴字第64 號 108年6月4日  7 非法寄藏可發射子彈具殺傷力槍枝罪 有期徒刑1年10月，併科罰金新臺幣40,000元（罰金如易科罰金以新臺幣1,000元折算1日） 107年1月11日之前1日某時許起，至107年1月11日晚間11時15分許 臺灣高等法院108年度上訴字第2039號 109年2月5日 最高法院109年度台上字第2758號 109年6月3日